【裁判字號】    89,上訴,1925
【裁判日期】    890831
【裁判案由】    毒品危害防制條例
【裁判全文】
臺灣高等法院臺中分院刑事判決                  八十九年度上訴字第一九二五號
    上  訴  人
    即  被  告  甲○○
右上訴人因毒品危害防制條例案件，不服臺灣彰化地方法院八十九年度訴字第六三八
號中華民國八十九年八月三十一日第一審判決（起訴案號：臺灣彰化地方法院檢察署
八十九年度毒偵緝字第二九九號、八十九年度毒偵字第二三四三號），提起上訴，本
院判決如左：
      主  文
上訴駁回。
      事  實
一、甲○○曾於民國（下同）八十七年間因違反麻醉藥品管理條例案件，經原審法院
    判處有期徒刑七月確定，於八十八年二月十八日執行完畢；又因施用毒品案件，
    經同院以八十七年度毒聲字第八七九號裁定送觀察、勒戒後，無繼續施用毒品之
    傾向，經臺灣彰化地方法院檢察署檢察官於八十七年九月十七日以八十七年度偵
    字第六九八一、七三一七號為不起訴處分確定；詎其仍不知戒除惡習，復基於概
    括犯意，於八十八年九月十三日起至八十九年四月二十九日止，先後多次，在彰
    化縣員林鎮○○里○○街一八七號自宅內，以將安非他命燒烤加熱後再利用吸食
    器吸其產生氣體之方式，施用第二級毒品安非他命；另基於概括犯意，於八十八
    年九月十三日起至八十九年四月二十九日止，先後多次，在上揭自宅，以將海洛
    因摻入香煙內再點火吸煙之方式，施用第一級毒品海洛因。嗣經警於八十八年九
    月十三日十七時四十分許，在彰化縣社頭鄉○○村○○○路六號查獲；又於八十
    九年四月二十九日二十三時三十分許，其駕駛車牌號碼ＰＶ－八九五一號自用小
    客車，行經彰化縣大村鄉○○路、櫻花路口時經警查獲，並扣得其所有之安非他
    命四包（毛重十二公克）、海洛因六包（合計淨重四公克）。經檢察官聲請原審
    法院以八十八年度毒聲字第四九四五號裁定送觀察、勒戒後，認有繼續施用毒品
    之傾向。
二、案經彰化縣警察局田中分局及彰化縣警察局分別報請及移送臺灣彰化地方法院檢
    察署檢察官偵查起訴。
      理  由
一、訊據上訴人即被告甲○○坦承於右揭時地連續施用第一級毒品海洛因及第二級毒
    品安非他命等犯行不諱，並有經警查獲之海洛因六包（合計淨重四公克）、安非
    他命四包（毛重十二公克）扣案佐證；又被告先後二次被查獲時所採尿液，經送
    鑑定結果，均呈甲基安非他命陽性及嗎啡陽性反應，亦有彰化縣衛生局出具之尿
    液檢驗成績書二紙附卷可稽，而核諸醫學常識，施用毒品者，其尿液中可檢出毒
    品陽性反應；又施用海洛因，在體內經由代謝會轉變成嗎啡排出，足認被告確有
    施用第一、二級毒品，至為明灼。
二、被告曾因施用毒品案件，經原審法院以八十七年度毒聲字第八七九號裁定送觀察
    、勒戒後，無繼續施用毒品之傾向，經臺灣彰化地方法院檢察署檢察官於八十七
    年九月十七日以八十七年度偵字第六九八一、七三一七號為不起訴處分確定；而
    被告右揭施用毒品犯行，復經檢察官聲請原審法院以八十八年度毒聲字第四九四
    五號裁定送觀察、勒戒後，認有繼續施用毒品之傾向等情，則有上開裁定、不起
    訴處分書及被告前案紀錄表等在卷為憑，其於五年內二犯毒品危害防制條例第十
    條之罪，依毒品危害防制條例第二十條第三項前段規定，自應予以依法論科。
三、核被告所為，係犯毒品危害防制條例第十條第一項、第二項之罪。被告持有毒品
    海洛因及安非他命之低度行為，均為施用毒品海洛因及安非他命之高度行為所吸
    收，不另論罪。被告先後多次施用海洛因及安非他命犯行，時間緊接，觸犯構成
    要件相同之罪名，顯係基於概括之犯意反覆為之，均應依連續犯規定，論以一罪
    ，並均加重其刑。又被告所犯上開二罪，犯意各別，行為互殊，應予分論併罰。
    被告於本審雖謂：伊係將海洛因及安非他命混合在一起而同時施用云云。然此核
    與被告先前所供以不同方法施用上開毒品之情形有間，不足遽採。
四、被告於八十七年間因違反麻醉藥品管理條例案件，經原審法院判處有期徒刑七月
    確定，於八十八年二月十八日執行完畢之事實，有台灣彰化地方法院檢察署刑案
    資料查註紀錄表及台灣高等法院被告全國前案紀錄表附卷可稽，其受此有期徒刑
    執行完畢後，五年內再犯有期徒刑以上之罪，應依累犯之規定，再分別遞加其刑
    。原審以被告犯行明確，而適用毒品危害防制條例上開法條及第十八條第一項前
    段，刑法第十一條前段、第五十六條、第四十七條、第五十一條第五款之規定，
    並審酌被告犯罪之動機、方法、施用次數、所生危害暨犯後態度良好等一切情狀
    ，連續施用第一級毒品部份，判處有期徒刑壹年，連續施用第二級毒品部份，判
    處有期徒刑拾月，並定其應執行刑為有期徒刑壹年柒月，同時分別將扣案之被告
    所有海洛因六包（合計淨重四公克）、安非他命四包（毛重十二公克），均係毒
    品，併予宣告沒收銷燬。其認事用法，洵無違誤，量刑亦屬允當適中。被告否認
    分別犯施用第一級毒品及第二級毒品二罪，據此上訴指摘原審判決不當，顯無理
    由，應予駁回。
五、據上論斷，應依刑事訴訟法第三百六十八條，判決如主文。
六、本案經檢察官乙○○到庭執行職務。
中      華      民      國    八十九    年    十一    月    二十九      日
                                  臺灣高等法院臺中分院刑事第八庭
                                        審判長法  官  羅  得  村
                                              法  官  劉  榮  服
                                              法  官  古  金  男
右正本證明與原本無異。
施用第一級毒品部份得上訴。
施用第二級毒品部份不得上訴。
如不服本判決應於收受送達後十日內向本院提出上訴書狀，其未述上訴之理由者並
得於提起上訴後十日內向本院補提理由書（均須按他造當事人之人數附繕本）。
                                              書記官  林  世  傑
中      華      民國     八十九     年     十二     月     二     日
(一)毒品危害防制條例第十條：
    施用第一級毒品者，處六月以上五年以下有期徒刑。
    施用第二級毒品者，處三年以下有期徒刑。
(二)、毒品危害防制條例第十八條：
    查獲之毒品及專供製造或施用毒品之器具，不問屬於犯人與否，均沒收銷燬之。
    但合於醫藥或研究之用者，得不予銷燬。
    前項合於醫藥或研究用毒品或器具之管理辦法，由法務部會同行政院衛生署定之
    。
                                                                        Ｄ


司法院資訊處製作；財團法人民間司法改革基金會備份。
